臺灣臺中地方法院刑事判決
110年度訴字第47號
公  訴  人  臺灣臺中地方檢察署檢察官
被      告  李思琪


上列被告因妨害風化案件，經檢察官提起公訴（109年度偵字第3
6851號），本院判決如下：
    主    文
甲○○無罪。
    理    由
一、公訴意旨略以：被告甲○○與真實姓名年籍不詳綽號之人，共
    同意圖使女子與他人為性交或猥褻之行為，基於媒介性交及
    猥褻以營利之犯意聯絡，推由被告甲○○於民國108年9月21日
    ，以每月新臺幣（下同）6800元之租金代價，向不知情之房
    屋所有人江青樹之妻廖秀玲簽立租賃契約，向不知情之江青
    樹承租臺中市○○區○○街0巷0號101室，供女子與男客作為「
    全套」性交易（即由男客以性器與女子性器接合後來回抽送
    至射精為止）之地點。不詳之應召站成員即在通訊軟體LINE
    上張貼色情交易訊息招來男客後，即透過渠等LINE通訊軟體
    暱稱「黎兒」帳號，供不特定之男客以LINE聊天軟體並與應
    召女子聯繫，而共同媒介應召女子與男客至上揭房間為全套
    性交易。嗣年籍不詳應召站成員使用「黎兒」帳號，於109
    年10月31日傳送「我是黎兒，我是本人服務唷，很高興認識
    你唷2500全套服務50分鐘，無套BJ殘廢澡」等語予員警，經
    員警佯裝男客與「黎兒」聯絡性交易之時間及地點，「黎兒
    」傳送上揭房間之地址及房間外觀照片予員警，經員警於同
    日15時30分許，在上址查獲越南籍女子TRUONG CAM LOAN至
    該房間欲與佯裝成男客之員警進行全套性交易並自其身上扣
    得未使用保險套1個，循線查獲承租該房間之被告甲○○。因
    認被告甲○○涉犯刑法第231條第1項意圖使女子與他人為性交
    或猥褻行為，而容留以營利罪嫌。
二、犯罪事實應依證據認定之，無證據不得認定犯罪事實；不能
    證明被告犯罪者，應諭知被告無罪之判決，刑事訴訟法第15
    4條第2項、第301條第1項分別定有明文。又事實之認定，應
    憑證據，如未發現相當證據或證據不足以證明，自不能以推
    測或擬制之方法，為裁判基礎。至於認定不利於被告之事實
    ，須依積極證據，苟積極證據不足為不利於被告事實之認定
    時，本於無罪推定原則，應為有利於被告之認定；而所謂「
    積極證據足以為不利被告事實之認定」係指據為訴訟上證明
    之全盤證據資料，在客觀上已達於通常一般之人均不致於有
    所懷疑，而得確信被告確曾犯罪之程度，若未達到此一程度
    ，而有合理懷疑之存在時，即無從為有罪之認定。
三、公訴意旨認被告甲○○涉犯妨害風化等罪嫌，無非係以被告甲
    ○○於警詢及偵訊時之供述、證人TRUONG CAM LOAN於警詢之
    證述、證人廖秀玲於警詢之證述、房屋租賃契約書、郵政跨
    行匯款申請書、line帳號「黎兒」對話紀錄、臺中市政府警
    察局大雅分局扣押筆錄、扣押物品目錄表、現場照片為依據
    。訊據被告甲○○堅詞否認有何妨害風化之犯行，辯稱：我是
    幫以前公司的外勞承租，我不知道他在裡面幹什麼，他說他
    要幫他女朋友找地方住，就拜託我幫忙租房子給他女朋友住
    等語（見本院卷第107-109頁）。
四、經查：
（一）年籍不詳應召站成員使用「黎兒」帳號，於109年10月31
      日傳送性交易之訊息予員警，並經員警後續在被告所承租
      位於臺中市○○區○○街0巷0號101室之套房（下稱系爭套房
      ）查獲越南籍女子TRUONG CAM LOAN欲從事性交易等情，
      有證人TRUONG CAM LOAN警詢之證述（見偵卷第95-101頁
      ）、員警職務報告（見偵卷第17-18頁）、刑案現場照片5
      張（見偵卷第29-33頁）、證人TRUONG CAM LOAN之臺中市
      政府警察局大雅分局扣押筆錄、扣押物品目錄表1份（見
      偵卷第103-111頁）、員警與Line帳號暱稱「黎兒」之對
      話紀錄翻拍照片（見偵卷第119-131頁）、扣案之保險套
      翻拍照片2張（見偵卷第133頁）在卷可稽，此部分事實首
      堪認定。
（二）被告否認犯行，並以前詞置辯，是本院應審酌者為：被告
      與本案從事性交易之應召站成員，有無主觀之犯意聯絡，
      而應論以妨害風化罪之共同正犯？茲論述如下：
　　1.證人TRUONG CAM LOAN於警詢中證述：我不知道誰承租系
      爭套房，我是計程車司機直接載我到那裡。暱稱「黎兒」
      之人發送之性交易訊息，不是我發送的，有人會幫我回應
      。系爭套房租金多少我不知道等語（見偵卷第95-101頁）
      。
　　2.證人廖秀玲警詢中證述：系爭套房屋主是江青樹，我是屋
      主的妻子，在管理出租套房合約簽訂與房客聯絡事宜。系
      爭套房甲○○向我承租的，我不知道甲○○承租的系爭套房是
      何人使用，我也很少去系爭套房，只有月初抄電表時才會
      去，很少看到人，也不知道甲○○承租的系爭套房有人從事
      性交易等語（見偵卷第45-48頁）。
　　3.公訴人固然以被告承租之系爭套房後續遭應召站作為性交
      易地點，而認為被告涉嫌妨害風化罪，但本案實際從事性
      交易之人均未證述被告與應召站之間有何關連，應召站不
      詳之人以「黎兒」之暱稱發送之邀約性交易訊息（見偵卷
      第119-131頁），也無法看出被告與「黎兒」或其他應召
      站成員之間是否認識、是否有共同犯罪之犯意聯絡。公訴
      人提出之證據並無法證明被告與本案從事性交易之應召站
      成員之間，有何犯意聯絡可言。
　　4.況且被告雖有出面承租系爭套房，但從證人廖秀玲之證述
      及系爭套房之房屋租賃契約（見偵卷第83-93頁）以觀，
      被告所承租之套房只是一般常見的出租套房。且為他人承
      租套房之行為，實屬中性之行為，被告承租之時是否即能
      認識到系爭套房後續會遭他人作為犯罪場所或如本案一般
      作為性交易使用，依卷內公訴人提出之證據，實無從證明
      。另被告固然無法提出其所稱外勞朋友之相關年籍資料，
      但證明被告犯罪依法係由公訴人負舉證責任，本案依據前
      開說明，公訴人所提證據均無從證明被告與本案應召站成
      員及性交易行為人之間有何犯意聯絡存在，自無法僅因被
      告無法明確交代承租套房之原因，即率然認定被告可以預
      見後續之犯罪行為，而課以被告刑事責任。
　　5.綜上，公訴人所提出之證據尚無足證明被告甲○○有何公訴
      意旨所載之犯行，核屬不能證明被告甲○○犯罪。揆諸首揭
      法條及說明，自應為被告甲○○無罪之諭知。
據上論斷，應依刑事訴訟法第301條第1項，判決如主文。
本案經檢察官何宗霖提起公訴，檢察官乙○○到庭執行職務。
中　　華　　民　　國　　110 　年　　10　　月　　14　　日
                  刑事第二庭  審判長法  官  陳淑芳
                                    
　　　　　　　　　　　　　　　　　　法  官  黃光進
                                    
　　　　　　　　　　　　　　　　　　法  官  徐煥淵
以上正本證明與原本無異。
如不服本判決應於收受送達後20日內向本院提出上訴書狀，並應
敘述具體理由；其未敘述上訴理由者，應於上訴期間屆滿後20日
內向本院補提理由書（均須按他造當事人之人數附繕本）「切勿
逕送上級法院」。
                            　　　　書記官  陳麗靜
中　　華　　民　　國　　110 　年　　10　　月　　14　　日